【裁判字號】    94,訴,24
【裁判日期】    950126
【裁判案由】    違反毒品危害防制條例
【裁判全文】
臺灣屏東地方法院刑事判決                94年度訴字第24號
公  訴  人  臺灣屏東地方法院檢察署檢察官
被      告  甲○○
                    現另案於屏東監獄執行
指定辯護人  本院公設辯護人  乙○○
上列被告因違反毒品危害防制條例案件，經檢察官提起公訴（93
年度偵字第5325號）本院判決如下：
    主  文
甲○○均無罪。
    理  由
一、公訴意旨略以：被告甲○○基於販賣第二級毒品安非他命之
    概括犯意，自民國90年4 、5 月間起至同年11月止，連續在
    屏東市○○○路口等處，以每次新台幣（下同）5,000 元至
    10 ,000 元不等之價格，販賣安非他命予丙○○。又基於販
    賣第一級毒品海洛因之犯意，於90年10月31日16時許，在屏
    東大橋附近，以10,000元之價格，販賣3.75公克（即1 錢）
    海洛因予陳進己。嗣於90年11月1 日13時30分許，陳進己為
    警查獲販賣海洛因，並扣得海洛因10小包，合計淨重0.67公
    克（包裝重1.95公克），因認被告涉犯毒品危害防制條例第
    4 條第1 項之販賣第一級毒品罪及同條第2 項之販賣第二級
    毒品罪等語。
二、本件公訴人認被告涉有販賣第一、二級毒品罪嫌，無非係以
    ：(一)證人陳進己、丙○○之證述；(二)被告甲○○自白，伊認
    識證人2 人，且警方於91年4 月9 日11時20分許，在其位於
    屏東市○○里○○路48巷7 號住處內扣得其所使用之000000
    0000號行動電話門號卡1 張及序號為00000000000000號之手
    機1 支等情；(三)0000000000號行動電話門號及0000000000號
    行動電話門號之通聯記錄各1 份；(四)扣案海洛因10小包，合
    計淨重0.67公克（包裝重1.95公克）、0000000000號行動電
    話門號卡1 張及序號為00000000000000號之手機1 支等為主
    要依據。訊據被告固坦承有使用0000000000號行動電話門號
    乙事，惟堅決否認有何販賣第一、二級毒品之犯行，辯稱：
    90年10月31日該0000000000的行動電話並非伊在使用，而係
    丙○○在使用，是丙○○在90年12月10日才拿來給伊使用的
    ，所以不可能賣海洛因給陳進己，且伊也沒有賣安非他命給
    丙○○等語。
三、按犯罪事實應依證據認定之，無證據不得認定其犯罪事實；
    不能證明被告犯罪者，應諭知無罪之判決，刑事訴訟法第15
    4 條第2 項、第301 條第1 項分別定有明文。
四、按中華民國92年1 月14日修正通過之刑事訴訟法施行前（按
    於92年9 月1 日施行），已繫屬於各級法院之案件，其以後
    之訴訟程序，應依修正刑事訴訟法終結之。但修正刑事訴訟
    法施行前已依法定程序進行之訴訟程序，其效力不受影響，
    此刑事訴訟法施行法第7 條之3 定有明文。職是，證人丙○
    ○於91年2 月5 日、91年3 月16日之警詢及92年1 月29日偵
    訊之證述，與證人陳進己於90年11月1 日、91年2 月26日、
    91 年3月8 日、91年3 月19日警詢及91年9 月26日、91年10
    月3 日、91年12月19日之偵訊所為之證述，均係於刑事訴訟
    法第158 條之3 、第159 條第1 項修正施行前已依法定程序
    進行之訴訟程序，是依上開規定，自有證據能力。
五、經查：
  (一)被訴販賣第一級毒品海洛因部分：
    本件證人丁○○於91年3 月8 日警詢時證述：伊與「章仔
      」交易毒品確實以0000000000行動電話聯絡，遭扣押之海
      洛因，是伊在被查前一天（即90年10月31日下午12點多）
      ，以電話與他聯絡，他說等一下再跟伊聯絡，1 點多他回
      電說現在沒貨，晚一點再跟自已聯絡，直至4 點多，他再
      打電話給伊，約在屏東橋下附近交易等語（見臺灣高雄縣
      警察局91年5 月1 日高警刑機字第79600 號卷〔下稱：警
      第79600 號卷〕第2 頁）；又於91年3 月19日警詢時稱：
      伊於10月31日向甲○○所購入的海洛因有1 錢（約3. 75
      公克），價值約10,000元等語（見警第79600 號卷第9 頁
      背面）；另於91年2 月26日偵訊時稱：毒品如果「旺仔」
      沒有，就向屏東一位「章仔」買，是90年9 、10月開始向
      「章仔」買毒品，他的手機是0000000000等語（見臺灣高
      雄地方法院檢察署91年度偵字第3941號卷〔下稱：偵第39
      41號卷〕第3 頁背面）。然證人陳進己於91年2 月26日偵
      訊時則稱：伊當天在車站與排班計程車司機賭博，「旺仔
      」打電話給給伊，說有新的毒品要賣伊，問我要否，伊就
      依約前往三龍宮，到達後，「旺仔」拿毒品給伊時，警方
      就出現捕逮伊，「旺仔」趁機跑了，是「旺仔」賣伊毒品
      的等語（偵第3941號卷第2 頁背面），即與上開證述扣案
      毒品之來源不同；且證人陳進己於本院審理時，經交互詰
      問後證述：毒品是向「章仔」買的，但不是被告甲○○，
      0000000000的電話是警察用通聯紀錄調查，要伊指認被告
      的，伊沒有向甲○○買過毒品等語，又與上開陳述並不相
      同。是本件尚難以證人陳進己多次前後不一的證述，遽爾
      為被告不利之認定。
    又公訴人所指之通聯紀錄1 份、0000000000號行動電話門
      號卡1 張及序號為00000000000000號之手機1 支，固能證
      明0000000000號行動電話門號及0000000000號行動電話門
      號，於90年10月31日有多次通聯及被告於91年4 月9 日執
      行搜索時持有該門號及行動電話等事，然門號為00000000
      00號之行動電話，為丙○○於90年10月11日申請，而於91
      年3 月4 日掛失乙節，有警第796000號卷卷存該門號申請
      及掛失資料各1 紙為證，雖證人丙○○於92年1 月29日偵
      訊時證述：伊有申辦該門號使用，用一星期，於90年10月
      間甲○○向我借，我才借給他用等語（見臺灣高雄地方法
      院91年度偵字第9457號卷〔下稱：偵第9457號卷〕第44頁
      背面），然被告係辯稱丙○○係於90年12月10日才拿來給
      伊使用等語，則90年10月31日該門號之行動電話究係由何
      人使用，亦有疑義，惟本件並無監聽錄音帶可供比對，使
      用0000000000號之行動電話門號與證人陳進己通話之人是
      否即為被告本人，故上開證據，亦不足以遽為推論被告有
      公訴人所指之上開犯行。
    另扣案海洛因10小包，合計淨重0.67公克（包裝重1.95公
      克），並非於搜索屏東市○○里○○路48巷7 號之被告處
      所而扣得，而係於90年11月1 日搜索證人丁○○身體所扣
      案，故此僅能證明證人陳進己持有該海洛因乙事，並不能
      推論證人陳進己持有海洛因之來源係自被告處所得。
  (二)被訴販賣第二級毒品安非他命部分：
    按施用毒品者所稱其向某人買受毒品之指證，不得作為有
      罪判決之唯一證據，仍須調查其他必要之證據，以察其是
      否與事實相符，良以毒品買受者之指證，其憑信性於通常
      一般人已有所懷疑，尚難確信其為真實。況依毒品危害防
      制條例第17條之規定，其供出毒品來源而破獲者，復得減
      輕其刑，則其指證之真實性猶有疑慮，是施用毒品者之指
      證，其真實性有待其他必要證據加以補強。又所謂必要之
      補強證據，固不以證明販賣毒品犯罪構成要件之全部事實
      為必要，但以與施用者之指證具有相當之關聯性為前提，
      其經與施用者之指證綜合判斷，已達於通常一般人均不致
      有所懷疑，而得確信施用者之指證為真實者，始得為有罪
      之認定，此為無罪推定原則之必然推演（最高法院93年度
      台上字第6750號判決參照）。
    本件就起訴書所載被告自90年4 、5 月間起至同年11月止
      ，連續在屏東市○○○路口等處，以每次5,000 元至10,
      000 元不等之價格，販賣安非他命予丙○○乙節，除證人
      即起訴書所指施用毒品者丙○○一人之指述外，即無其他
      補強證據可資佐證，是以上開說明，自難僅憑證人丙○○
      一人之指述，即為被告有罪之認定。
  (三)綜上所述，本件以公訴人所舉之證據，尚不足以證明被告有
    販賣第一、二級毒品之罪行，此外，本院復查無其他積極證
    據，足證被告有公訴意旨所指之犯行，揆諸前揭法條規定，
    既不能證明被告犯罪，依法自應諭知無罪之判決。
五、據上論斷，應依刑事訴訟法第301 條第1 項判決如主文。
中    華    民    國    95    年    1     月    26    日
                  刑事第一庭  審判長法  官  潘正屏
                                    法  官  黃聖涵
                                    法  官  曾吉雄
以上正本證明與原本無異。
如不服本判決應於收受本判決送達後十日內向本院提出上訴書狀，
其未敘述上訴理由者，並得於提起上訴後十日內向本院補提理由
書狀（均須按他造當事人之人數附繕本）「切勿逕送上級法院」
                                    書記官  潘美碧
中    華    民    國    95    年    1     月    26    日


司法院資訊處製作；財團法人民間司法改革基金會備份。
